臺灣嘉義地方法院民事裁定
111年度小上字第24號 
上  訴  人  全立營造有限公司

法定代理人  駱怡文  
被  上訴人  嘉義縣民雄鄉公所

法定代理人  何嘉恒  
上列當事人間請求返還不當得利事件，上訴人對於民國111年5月
30日本院嘉義簡易庭110年度嘉小字第1071號第一審民事小額判
決提起上訴，本院裁定如下：
    主  文
上訴駁回。
第二審訴訟費用新臺幣壹仟伍佰元由上訴人負擔。
    理  由
壹、上訴意旨略以：原審判決違反採購法規定，爰提起上訴，請
    求廢棄原審判決云云。
貳、按對於小額程序之第一審裁判之上訴，非以其違背法令為理
    由，不得為之；又上訴狀內應記載上訴理由，表明(一)原判
    決所違背之法令及其具體內容。(二)依訴訟資料可認為原判
    決有違背法令之具體事實，民事訴訟法第436條之24第2項、
    第436條之25分別定有明文。所謂判決有違背法令，乃指判
    決不適用法規或適用不當，亦為同法第468條所明定，此亦
    為小額事件之上訴程序所準用（民事訴訟法第436條之32第2
    項參照）。而以判決有不適用法規或適用不當為上訴理由時
　　，其上訴狀或理由書應有具體之指摘，並揭示該法規之條項
    或內容，若係成文法以外之法則，應揭示該法則之旨趣，如
    依民事訴訟法第469條所列第1款至第5款理由提起上訴時，
    其上訴狀或理由書應揭示合於該條款之事實。如上訴人提起
    上訴，其訴狀所載，僅就原審取捨證據任加指摘，並未具體
    指出原判決違背何等法規，其上訴即難認為合法（最高法院
    71年度台上字第314號判決意旨同此見解）。次按上訴狀內
    未表明上訴理由者，上訴人應於提起上訴20日內提出理由書
    於原審法院，未提出者，毋庸命其補正；上訴不合程式或已
    逾期間或法律上不應淮許者，第二審法院應以裁定駁回之；
    民事訴訟法第471條第1項、第444條第1項前段亦有明文；且
    此於小額事件之上訴程序亦準用之，參照民事訴訟法第436
    條之32第2項之規定自明。查上訴人所提上訴狀所載前開上
    訴理由並未具體指摘原判決有何不適用法規或適用不當之處
　　，且未揭示該法規之條項或內容，或成文法以外之法則之旨
    趣，顯非具體指出原判決違背何等法規，揆諸前揭說明，其
　　上訴即難認為合法，應予裁定駁回。
參、末按法院為訴訟費用之裁判時，應確定其費用額，民事訴訟
    法第436條之19第1項定有明文，此依同法第436條之32第1項
    規定，於小額事件之上訴程序準用之。查上訴人所繳納之上
    訴費用為新臺幣（下同）1,500元，有本院自行收納款項統
    收據在卷可證；則上訴人提起本件上訴既經駁回，上訴人應
    負擔之本件訴訟費用額為第二審裁判費1,500元，爰併依前
    開規定確定之。
肆、據上論結，本件上訴為不合法，依民事訴訟法第436條之32
    第1項、第2項、第436條之19第1項、第444條第1項前段、第
    95條、第78條，裁定如主文。
中　　華　　民　　國　　111 　年　　8 　　月　　12　　日
                  民事第二庭審判長法  官  林中如
                                  法  官  呂仲玉
                                  法  官  陳卿和
以上正本係照原本作成。　　　　　　　　　　　　　　　　　
本裁定不得抗告。
中　　華　　民　　國　　111 　年　　8 　　月　　12　　日
                                  書記官　黃亭嘉